# 关于无形资产能否使用融资租赁准则？

提问人：feifeinon 时间：2020-12-01 08:05:02
陈版您好：
最近在业务中遇到一个问题，请陈版及各位路过的老师指导一下：
我公司A的股东B拟将其持有的一款软件（假设评估价 300 万元）卖给A，但由于A公司目前资金比较困难，一次性拿出 300 万比较困难。经A与B协商后确定，采用分期支付软件使用费的形式，当支付的使用费金额达到软件评估价300 万元时将不再支付使用费，并由B将软件的所有权转让给A。
每年支付的使用费分为两部分：固定（ 35 万元）+本年该软件相关销售收入的15%，如果年度销售收入低于 35 万元，将不再支付本年的软件使用费，但在总的应付金额内将扣减 35 万元，也就是如果第一年收入没有达到 35 万元，A公司总共应支付的费用为 265 万元。
每年应付的无形资产使用费不能确定，总的应付金额也不能确定，但股东B预计年销售收入肯定能达到 35 万元，也就是预计总到支付金额应该能达到 300 万，在这种情况下，是参照融资租入固定资产进行处理还是按照分期付款购买无形资产进行处理呢？
分期付款的话每年的金额没办确定，这个应该怎么处理呢？

回答人：chenyiwei
总体上看更接近于一项包含或有对价的无形资产收购，会计处理可参考：《瑞华研究 2010 ～ 2019 汇编》之“问题1-2-24（收购无形资产涉及的或有对价问题）”。

提问人：feifeinon 时间：2020-12-03 12:48:00
谢谢陈版。我看了《瑞华研究 2010 ～ 2019 汇编》之“问题1-2-24（收购无形资产涉及的或有对价问题）”，还是有点没有太明白这个怎么处理：
原举例：
A公司 2013 年底和美国B公司原股东签署股权转让协议，收购B公司的 100 ％股权。协议中有以下条款规定：
关于B公司目前正在研发中的C产品，如果美国FDA在交割日后 18 个月内、18-24个月内或者24-36个月内批准C产品上市，A公司将分别另外支付给B公司原股东不同金额的价款： 18 个月内批准为 875 万美元，18-24个月内批准为 625万美元，24-36个月内批准为 375 万美元。同时，在交割日后 10 年中，有任何连续 12 个月满足B公司销售C产品收入5,000万元、 1 亿元......等，A公司应按合同条款根据不同的收入金额向B公司的原股东另外支付2,500万元、5,000万元......等相应的收购价款，总额不超过1.5亿元。
上述价款都以现金形式支付。
截止目前，A公司管理层认为 2 年内C产品并不会获批上市，但尚未对 2 年以后给出预测。
比如这个例子，如果采用方法（ 1 ）将或有对价按其公允价值计入无形资产初始成本中，同时确认相应的负债，这里或有对价的公允价值如何确认呢？无形资产的入账价值应该是多少呢？是否需要考虑货币的时间价值呢？

回答人：chenyiwei
此类公允价值是未来可能现金流量按概率加权平均后的折现值，需考虑资金时间价值因素。或有对价的公允价值计量比较专业，建议咨询估值领域专业人士意见。